臺灣雲林地方法院刑事判決　　　　　　　　　　　　　九十一年度交訴字第二二號
　　公　訴　人　臺灣雲林地方法院檢察署檢察官
　　被　　　告　乙○○
右列被告因公共危險等案件，經檢察官提起公訴（九十一年度偵字第四六五、一二二
五號），本院判決如左：
    主  文
乙○○因過失致人於死，處有期徒刑捌月；又駕駛動力交通工具肇事，致人死而逃逸
，處有期徒刑拾月。應執行有期徒刑壹年肆月。
    事  實
一、乙○○曾於民國（下同）八十四年二月間，因過失致死案件，經法院判處有期徒
    刑八月，緩刑三年期滿。惟仍不知警慎，於九十一年一月二十八日上午，駕駛車
    牌號碼五Ｍ─００六六號自用小客車，沿雲林縣四湖鄉○○○○○路由西向東行
    駛，於同日上午九時許，行經上開路段一０公里八五０公尺處、劃有分向限制線
    之彎道時，原應注意行車速度，依標誌或標線之規定，無標誌或標線者，在郊外
    道路行車速度不得超過時速六十公里，行經彎道，並應減速慢行，作隨時停車之
    準備，且汽車在雙向二車道行駛時，在劃有分向限制線之路段，不得駛入來車之
    車道內等交通安全規定，而當時天候晴、白天自然光線，道路路面為柏油路、無
    缺陷、無障礙物，又無其他不能注意之情事，其能注意，竟疏未注意，仍以時速
    七、八十公里之速度超速，並超越雙黃線侵入來向車道行駛，致其所駕上開車輛
    之左側後車門擦撞由對向（由東向西）駛至由王進丁所騎乘之ＩＡＥ─二三六號
    機車，使王進丁人車跌落田裡，因而受有顱內出血併胸腔內出血、頭、胸部挫傷
    而死亡。詎乙○○於肇事後竟未下車救護，反而駕車逃逸，並將上開肇事車輛駛
    至雲林縣四湖鄉○○○路二一之十五號旭景汽車商行修理廠修理，嗣同日上午九
    時四十分許，始由路人發現後報案，並於同日下午五時五十五分許，在雲林縣四
    湖鄉○○村○○○路九巷二十號住處為警查獲。
二、案經王進丁之妻甲○訴請雲林縣警察局台西分局報請臺灣雲林地方法院檢察署檢
    察官偵查起訴。
    理  由
一、訊據被告乙○○雖坦承其在上開時、地駕駛前開自小客車擦撞被害人王進丁，致
    被害人受有上開傷害而死亡之事實，然矢口否認有肇事逃逸犯行，並辯稱：被告
    不知如何肇事，且當時有下車查看，但未發現被害人，不知道什麼東西撞到被告
    等語。經查，被告上開自白之情節，有雲林縣警察局台西分局四湖分駐所變死案
    件初步調查報告表、道路交通事故調查報告表、中國醫藥學院北港附設醫院法醫
    參考病歷摘要各一份及現場照片十一張附相驗卷可稽，並有被害人之妻甲○、旭
    景汽車商行負責人吳旭景之警訊筆錄及被告所有肇事車輛照片三張在警卷可按。
    上開道路交通事故調查報告現場圖及肇事經過欄，雖載有Ａ車（被告所駕車輛）
    可能是由東向西行駛云云，核與被告之自白不符，且以被告所駕上開肇事車輛之
    擦撞痕跡在左側後車門，有上開肇事車輛照片可參，並以上開現場圖及照片所示
    ，現場肇事車輛遺留物散落在來向車道（被害人行車方向）之柏油路面與草地交
    接處，及被害人被撞後人車跌落在道路北邊田裡之現場以觀，被告之行車方向不
    可能是與被害人同向之由東向西行駛，故上開記載應與事實不符，併此敘明。且
    依上開肇事車輛遺留物散落位置以觀，亦足認定本件肇事地點在被害人行車道上
    ，故本件事故，是由於被告超速行駛，侵入來車道擦撞被害人而肇事乙節，足以
    認定。另被告雖以前詞置辯，然被告肇事逃逸之事實，業經被告在警詢及檢察官
偵查中自白明確，有警偵訊筆錄載明可參，且肇事地點附近視野良好，並無視覺
    障礙物，現場並留有上開肇事汽、機車之遺留物，又機車倒地位置僅離道路十九
    ．四公尺，被害人倒地位置只離道路六公尺，有上開調查表所附現場圖及現場照
    片可資參照，從肇事現場馬路上可以明顯看到被害人人、車跌落位置，被告以前
    詞置辯，應係意圖卸責之詞，不足採信。又被害人王進丁確係因本件車禍受傷死
    亡乙節，亦經檢察官督同檢驗員相驗屬實，並製有勘驗筆錄、相驗屍體證明書及
    驗斷書各一份附相驗卷足憑。被告駕車肇事，致人於死而逃逸，事証明確。
二、按行車速度，依標誌或標線之規定，無標誌或標線者，在郊外道路時速不得超過
    六十公里；行經彎道時，並應減速慢行，作隨時停車之準備；且汽車在雙向二車
    道行駛時，在劃有分向限制線之路段，不得駛入來車之車道內，道路交通安全規
    則第九十三條第一項第一款、第三款及第九十七條分別定有明文。而肇事路段為
    郊外道路之彎道處，行車速限為時速六十公里，且當時天候晴、白天自然光線，
    道路路面為柏油路、無缺陷、無障礙物等情，為被告所是認，並有現場照片及道
    路交通事故調查報告表各欄載明可按，又無其他不能注意之情事，被告能注意，
    竟疏未注意上開交通安全規則，減速慢行，仍以時速七、八十公里之速度超速，
    並超越雙黃線侵入來向車道行駛，致其所駕上開車輛之左側後車門擦撞被害人所
    騎乘之ＩＡＥ─二三六號機車而肇事，被告有過失甚明。又被害人之死亡既係由
    於被告上開過失行為所造成，足見被告之過失行為與被害人之死亡間，具有相當
    之因果關係，故被告過失致人於死犯行，足以認定。
三、核被告所為，係犯刑法第二百七十六條第一項過失致死罪及第一百八十五條之四
    肇事遺棄罪。被告所犯上開二罪間，犯意各別，行為互殊，應予分論併罰。爰審
    酌被告前曾於八十四年二月間，因過失致死案件，經法院判處有期徒刑八月，緩
    刑三年期滿之素行，有台灣高等法院被告全國前案紀錄表可稽，惟仍不知謹慎，
    和被告在彎道超速行駛，侵入來向車道擦撞被害人而肇事，過失情節重大，並致
    被害人於死亡之犯罪結果，肇事後並棄被害人於不顧之情節，惟犯後坦承大部分
    犯行，並與被害人達成民事和解，賠償被害人遺屬之損失等一切情狀，分別量處
    如主文所示之刑，並定應執行之刑。
四、據上論斷，應依刑事訴訟法第二百九十九條第一項前段，刑法第二百七十六條第
    一項、第一百八十五條之四、第五十一條第五款，罰金罰鍰提高標準條例第一條
    前段，判決如主文。
本案經檢察官丙○○到庭執行職務。
中　　　華　　　民　　　國　　　九十一　　　年　　　五　　月　　二十　　日
                                         臺灣雲林地方法院刑事第一庭
                                             法　官
右正本證明與原本無異。
如不服本判決，應於判決送達後十日內向本院提出上訴狀。（須附繕本）
                                             書記官
中　　　華　　　民　　　國　　　九十一　　　年　　　五　　月　　十三　　日
附錄：
刑法第二百七十六條
一、因過失致人於死者，處二年以下有期徒刑、拘役或二千元以下罰金。
二、從事業務之人，因業務上之過失犯前項之罪者，處五年以下有期徒刑或拘役，得
    併科三千元以下罰金。
刑法第一百八十五條之四
駕駛動力交通工具肇事，致人死傷而逃逸者，處六月以上五年以下有期徒刑。
